【裁判字號】    90,聲再,368
【裁判日期】    900713
【裁判案由】    聲請再審
【裁判全文】
臺灣高等法院刑事裁定                              九十年度聲再字第三六八號
    再審聲請人
    即受判決人  甲○○
                乙○○
右列聲請人等因傷害案件，對於本院中華民國八十四年十月三十日第二審確定判決（
八十四年度上易字第五０六六號）聲請再審，本院裁定如左：
    主  文
再審之聲請駁回。
    理  由
一、按受無罪之判決確定後，有刑事訴訟法第四百二十二條第一款、第二款情形，為
    受判決人之不利益，得聲請再審。又依刑事訴訟法第四百二十八條規定，為受判
    決人之不利益聲請再審，得由管轄法院之檢察官及自訴人為之。經查聲請人即受
    判決人甲○○於本院八十四年度上易字第五０六六號確定判決，係受無罪之判決
    ，有該判決附卷可稽。聲請人甲○○聲請再審部分，核與刑事訴訟法第四百二十
    八條規定有違；其聲請再審之程序違背規定，應依刑事訴訟法第四百三十三條規
    定，裁定駁回之。
二、按有罪之判決確定後，為受判決人之利益聲請再審，必其聲請之理由合於刑事訴
    訟法第四百二十條第一項所定情形之一或第四百二十一條有足生影響於判決之重
    要證據漏未審酌者，始准許之。又按刑事訴訟法第四百二十條第一項第六款所謂
    發見確實之新證據，係指其就新證據之本身形式上觀察，毋須經調查程序顯然可
    認為足以動搖原確定之判決者而言。本件聲請人乙○○主張有：九十年六月二十
    日下午八時三十四分，於臺北縣警察局樹林分局山佳派出所與當時承辦之警員王
    森邦之對話錄音帶，證人即警員王森邦可作證及黃永輝之車號ＬＫ－九二０號營
    業小客車之里程計費表檢定紀錄卡、汽車里程計費表複檢申請書、規費收據等影
    本之新證據，據以就聲請再審。然所謂發見確實之新證據，係指當時已經存在而
    發現在後或審判時未經注意之證據，且能證明原確定判決所認定之事實為錯誤而
    言（參照最高法院三十五年特抗字第二十一號判例）。經查聲請人乙○○所提出
    之錄音帶，係於九十年六月二十日所錄製，顯非新證據。至於證人即警員王森邦
    之證言，須經調查訊問，始得為證據；而黃永輝之車號ＬＫ－九二０號營業小客
    車之上開相關資料，判決當時已經存在，聲請人乙○○雖主張發見在後，惟該資
    料，並不能證明原確定判決所認定之事實為錯誤，均難認為有再審之事由，受判
    決人乙○○聲請再審部分，顯無再審理由，亦應予駁回。
三、依刑事訴訟法第四百三十三條、第四百三十四條第一項，裁定如主文。
中      華      民      國    九十      年      七      月     十三     日
                              臺灣高等法院刑事第三庭
                                  審判長法  官  張  連  財
                                        法  官  張  傳  栗
                                        法  官  李  英  勇
右正本證明與原本無異。
不得抗告。
                                        書記官  倪  淑  芳
中      華      民      國    九十      年      七      月     十六     日


司法院資訊處製作；財團法人民間司法改革基金會備份。
